臺灣新竹地方法院刑事判決　　　　　　　94年度簡上字第60號
上　訴　人　臺灣新竹地方法院檢察署檢察官
被　　　告　甲○○
上列上訴人因被告違反毒品危害防制條例案件，不服本院94年度
竹簡字第298號，中華民國94年4月29日第一審簡易判決（聲請案
號：臺灣新竹地方法院檢察署94年度毒偵字第476號、第551號）
，提起上訴，並移送併案審理（94年度毒偵字第676號、第806號
），本院管轄第二審之合議庭判決如下：
    主  文
原判決撤銷。
甲○○連續施用第二級毒品，處有期徒刑陸月，如易科罰金，以
佰元折算壹日。扣案之第二級毒品安非他命壹包（毛重零點陸
捌公克）、安非他命殘渣袋只均沒收銷燬之。
    事  實
一、甲○○前因施用第二級毒品安非他命案件，經本院以93年度
    毒聲字第221號裁定送觀察、勒戒處所施以觀察、勒戒，於
    93 年9月2日因認無繼續施用毒品傾向釋放，並經臺灣新竹
    地方法院檢察署檢察官於93年9月1日以93年度毒偵字第837
    號為不起訴處分確定。
二、詎甲○○仍不知戒斷毒癮，於觀察、勒戒執行完畢釋放後 5
    年內，仍基於施用第二級毒品安非他命之概括犯意，自93年
    12月間之某日起，迄94年3月29日凌晨3時30分許採尿時起回
    溯96小時內某時許止，在新竹市○區○○路640巷594號1 樓
    住處及新竹市○○路底之公共廁所內等處，以將安非他命置
    於玻璃球吸食器內燒烤吸食煙氣之方式，連續施用第二級毒
    品安非他命多次，嗣為警分於94年1月13日下午7時20分許，
    在新竹市○○路120號2 樓；於94年2月2日下午5時30分許，
    在新竹市○○路475號208室內；於94年3月4日上午11時許，
    在新竹市○○路640巷594號地下室停車場內及於94年3 月29
    日凌晨1時30分許，在新竹市○區○○路431巷巷口查獲，且
    扣得安非他命1包（毛重0.68公克）、安非他命殘渣袋3只，
    並均經接受採尿送驗，均呈現安非他命之陽性反應。
三、案經新竹市警察局第一分局及第二分局報告臺灣新竹地方法
    院檢察署檢察官偵查聲請簡易判決處刑及移送併案審理。
    理  由
一、按被告經合法傳喚，無正當理由不到庭者，得不待其陳述，
    逕行判決，刑事訴訟法第371 條定有明文，本院認被告甲○
    ○經合法傳喚，無正當理由不到庭，爰不待其陳述逕行判決
    ，合先敘明。
二、上揭犯罪事實，業據被告甲○○迭於警詢及偵訊時坦承不諱
    ，而被告於警訊時其所親自採取、封緘之尿液，經送檢驗結
    果呈甲基安非他命陽性反應，有新竹市衛生局94年1 月20日
    衛檢字第813號之不法藥物尿液初步篩檢報告書1份、台灣檢
    驗科技股份有限公司94年3月2日、94年3月22日及94年4月13
    日濫用藥物尿液檢驗報告各1 份、新竹市警察局辦理煙毒麻
    醉藥品案尿液送驗受檢人真實姓名代號對照表4紙、查獲照
    片10幀（參94年度毒偵字第551號偵查卷第17頁至第18頁；
    94年度毒偵字第476號偵查卷第48頁至第49頁；94年度毒偵
    字第676號偵查卷第14頁、第16至第17頁、第35頁至第36頁
    ；94年度毒偵字第806號偵查卷第19頁至第21頁、第41頁至
    第42頁）附卷可稽，此外，復有第二級毒品安非他命1包（
    毛重0.68公克）及安非他命殘渣袋3只扣案可查，被告之自
    白核與事證相符，其施用第二級毒品安非他命之犯行堪以認
    定。
三、又被告甲○○前因施用第二級毒品安非他命案件，經本院以
    93年度毒聲字第221號裁定送勒戒處所施以觀察、勒戒，於
    93年9月2日因認無繼續施用毒品傾向釋放，並經臺灣新竹地
    方法院檢察署檢察官於93年9月1日以93年度毒偵字第83 7
    號為不起訴處分確定，有臺灣新竹地方法院檢察署檢察官刑
    案資料查註紀錄表、全國施用毒品案件紀錄表、受觀察勒戒
    人毒品及前科紀錄簡列表及臺灣高等法院被告前案紀錄表附
    卷可稽。是本案被告於觀察、勒戒執行完畢釋放後5年內，
    再犯施用第二級毒品之犯行，應堪認定，自應依法論處。
四、核被告所為，係犯毒品危害防制條例第10條第2 項之施用第
    二級毒品罪。其持有第二級毒品安非他命之低度行為，應為
    施用安非他命之高度行為所吸收，不另論罪；其多次施用第
    二級毒品安非他命之犯行，時間密接且犯罪構成要件相同，
    顯係基於概括犯意所為，為連續犯，應依刑法第56條之規定
    論以一罪，並依法加重其刑。又移送併案部分（94年度毒偵
    字第676號、94年度毒偵字第806號），雖未據檢察官起訴，
    惟該部分事實與前開起訴部分有連續犯之裁判上一罪關係，
    為起訴效力所及，本院自應一併審究，附此說明。
五、原審據以論罪科刑固非無見，惟被告於94年3月1日中午12時
    許起至94年3月29日凌晨3時30分許回溯前96小時內之某時許
    止連續多次施用第二級毒品安非他命之犯行，此部份與原審
    所認定之事實有連續犯裁判上一罪關係，業如前述，然為原
    審所不及審酌，尚有未洽，上訴人之上訴有理由，應將原判
    決撤銷改判。爰審酌被告施用毒品，對個人身心戕害甚鉅，
    以及對於社會治安所產生之潛在危險性，前業經屢次矯正後
    ，又履犯同罪，足見其顯未因前所受處分而決心改過以及染
    癮甚深及犯罪後態度、施用次數多寡、情節輕重等一切情狀
    ，量處如主文所示之刑，並諭知易科罰金折算標準。
六、扣案之安非他命1 包（毛重0.68公克），係屬毒品危害防制
    條例管制之第二級毒品，至安非他命殘渣袋3 只，因難以與
    毒品殘渣分解，核係查獲之毒品，均應依同條例第18條第 1
    項前段沒收銷燬之。至扣案之安非他命吸食器2 組、玻璃球
    吸食器2支、電子磅秤1台、分裝袋7只、吸食吸管3支、分裝
    匙2 支，被告否認為其所有，本案復查無其他積極事證足稽
    係被告所有供施用第二級毒品所用之物，爰不另為沒收之諭
    知。
七、至上訴意旨所提及併案之施用第一級毒品海洛因，亦即被告
    甲○○於94年3月29日凌晨3時30分採尿送驗結果呈嗎啡類（
    海洛因之人體代謝物）陽性反應部分，該部分是否涉犯毒品
    危害防制條例第10條第1項施用第一級毒品罪嫌，以及該部
    分與檢察官聲請簡易判決處刑及移送併案之施用第二級毒品
    罪並無積極證據認為屬裁判上一罪之關係，自應由檢察官另
    行依法處理，亦附此說明。
據上論斷，應依刑事訴訟法第455條之1 第1項、第3項、第369條
第1項前段、第364條、第299條第1項前段，毒品危害防制條例第
10條第2項、第18條第1項前段，刑法第11條項前段、第56條、第
41 條第1項，罰金罰鍰提高標準條例第2條，判決如主文。
本案經檢察官許恭仁到庭執行職務。
中　　華　　民　　國　　94　　年　　11  　月　  15　 日
                  刑事第一庭審判長法    官  賴淑敏
                                  法    官  黃美文
                                  法    官  李毓華
以上正本證明與原本無異。
不得上訴。
中　　華　　民　　國　　94　　年　　11  　月　  15　 日
                                  書 記 官  李佩真
附錄本案論罪科刑法條
毒品危害防制條例第10條第2項
施用第二級毒品者，處 3 年以下有期徒刑。
